【裁判字號】    88,易,3204
【裁判日期】    890817
【裁判案由】    詐欺
【裁判全文】
臺灣台北地方法院刑事判決                    八十八年度易字第三二○四號
    公  訴  人  台灣台北地方法院檢察署檢察官
    被      告  丁○○
右列被告因詐欺案件，經檢察官提起公訴（八十八年度偵字第二一一六四號），本院
判決如左：
    主  文
丁○○連續意圖為自己不法之所有，以詐術使人將本人之物交付，累犯，處有期徒刑
柒月。
    事  實
一、丁○○有妨害家庭、違反就業服務法等前科，於民國（下同）八十四年間因違反
    就業服務法，經台灣彰化地方法院判處有期徒刑六月，於八十五年三月十八日執
    行完畢，仍不知悔改，其原係分租甲○○所負責之特樂旅行社有限公司（下稱特
    樂旅行社）辦公室，八十七年七月間，因見特樂旅行社之負責人甲○○罹患腦瘤
    不堪工作勞累有意轉讓之際，認為有機可乘，乃基於意圖為自己不法所有之概括
    犯意，向甲○○訛稱要承購特樂旅行社之全部股權及現有旅行社執照、設備，甲○○不疑有詐，乃與莊某簽訂轉讓契約書，雙方議定讓售總價為新台幣（下同）
    九十萬元。惟丁○○並無分文，乃要求甲○○同意由其找來乙○○合夥出資，並
    要求甲○○不要告知乙○○其尚未出資一事，而向乙○○隱瞞上開事實，致使乙○○亦因不知莊某並無出資，乃依約如數先行支付五十萬元予甲○○，餘四十萬
    元丁○○言明嗣後再付。詎丁○○依約接收特樂旅行社後，先以辦理負責人及股
    東變更登記需要緩衝時間及以其本身有支票拒絕往來紀錄，一時無法申領銀行支
    票使用為由，要求繼續簽發以甲○○為負責人之特樂旅行社帳戶支票，遇有支票
    屆期被軋提示需資金週轉則要求甲○○代為墊款，並承諾定期清償，甲○○為求
    維護其本身信用，不得已代為墊款一百三十二萬元。八十八年二月間，乙○○因
    見丁○○經營特樂旅行社半年來財務不清，違背合資協議，復未制作八十七年下
    半年度損益表提供其查閱，遂要求退股，雙方於八十八年二月九日終止投資合作
    關係，丁○○乃交付丙○○之支票二紙予乙○○，惟屆期經提示，亦遭退票，乙○○始知丁○○未出資之事實。
二、案經甲○○、乙○○二人訴請台灣台北地方法院檢察署檢察官偵查起訴。
    理  由
一、訊據被告莊博坦承收受上開告訴人所支付之款項之事實不諱，惟矢口否認有何詐
    欺情事，辯稱係因經營不善所致云云。經查：右揭事實，業據告訴人甲○○、乙○○二人指訴甚詳，並有公司轉讓契約書、合資協議書在卷可稽，而被告係拒絕
    往來戶之事實，亦有台北市票據交換所票據退票資料查詢簡覆單附卷可按，可見
    被告自始即無出資之事實，並以訛詐告訴人甲○○、乙○○之方式達成其接收特
    樂旅行社之目的，事證明確，其犯行堪以認定。
二、核被告所為，係犯刑法第三百三十九條第一項之詐欺取財罪。其先後數次犯行，
    時間緊接，構成要件相同，顯係基於概括犯意所為，應論以連續犯一罪，並加重
    其刑。被告有如事實欄所載之前科執行情形，其於前案有期徒刑執行完畢後，五
    年內再犯有期徒刑以上刑之本罪，為累犯，依法遞予加重其刑。審酌被告之素行
    、犯罪動機、目的、手段、所生危害及尚未與告訴人達成和解等一切情狀，量處
    如主文所示之刑。
三、據上論斷，應依刑事訴訟法第二百九十九條第一項前段，刑法第五十六條、第三
    百三十九條第一項、第四十七條，罰金罰鍰提高標準條例第一條前段，判決如主
    文。
本案經檢察官林淑玲到庭執行職務
中      華      民      國      八十九    年    八      月      十七    日
                                      臺灣臺北地方法院刑事第二庭
                                          法  官    曾  正  龍
右正本與原本無異。
如不服本判決，應於判決送達後十日內，向本院提出上訴狀。
                                          書記官    林  玲  華
中     華      民      國      八十九    年     十      月        九    日


司法院資訊處製作；財團法人民間司法改革基金會備份。
